臺灣臺北地方法院民事判決　　　　　　　　　　　　九十三年度訴字第一二九０號
　　原　　　告　台灣中小企業銀行股份有限公司
　　法定代理人　甲○○
　　訴訟代理人　庚○○
　　被　　　告辰○○
　　　　　　　寅○○
　　　　　　　乙○○
　　　　　　　午○○
　　　　　　　丙○○
　　　　　　　丁○○
　　　　　　　壬○○
　　　　　　　巳○○
　　　　　　　癸○○
　　　　　　　丑○○
　　　　　　　己○○
　　　　　　　辛○○　　住台北縣汐止市○○路二六號三樓之一（
　　　　　　　卯○○
　　　　　　　原名：蔡志鴻）.
　　　　　　　戊○○
　　　　　　　子○○
右當事人間清償債務等事件，本院於民國九十三年六月十七日辯論終結，判決如左：
    主  文
壹、被告辰○○、寅○○、乙○○、午○○、丙○○、丁○○、壬○○、巳○○、癸○○、丑○○、己○○、辛○○、卯○○、戊○○、子○○應分別給付原告附表
    一至十五所示本金、利息及違約金。
貳、訴訟費用由被告辰○○負擔五十分之五，被告寅○○、乙○○、壬○○、巳○○
    、丑○○、己○○各負擔五十分之四，被告午○○、丙○○、丁○○、辛○○、
    卯○○各負擔五十分之四，被告癸○○、戊○○、子○○分別負擔五十分之三。
、本判決第壹項均得假執行。
    事  實  及  理  由
一、原告主張：
    被告辰○○、寅○○、乙○○、午○○、丙○○、丁○○、壬○○、巳○○、癸○○、丑○○、己○○、辛○○、卯○○、戊○○、子○○等十五人，分別與原
    告銀行間成立信用卡授信契約，並合意由鈞院管轄。辰○○等人分別有下列欠款
    ，為此依據借款返還請求權提起本訴：
  (1)辰○○部分：（見起訴狀及第一三四、一三五頁）
    鄭君於九十一年十二月二日與原告簽定金來轉現金卡融資契約，約定自九十一
      年十二月十二日起至九十二年十二月十二日止，被告依據上開契約於原告銀行
      活期儲蓄存款帳號第00000000000號帳戶內循環動用額度上限為新台幣（以下
      同）壹拾萬元之借款，利息按一四點七七五計算之利息，按月於每月二十日計
      算一次，並滾入原本計息，本筆借款被告自九十二年九月二十一日起即未依約
      清償。
    次按鄭君於九十二年一月二十日與原告簽定樂透貸小額信用貸款契約，並據以
      借得壹拾萬元，依約定自九十二年一月二十四日起至九十三年七月二十四日止
      ，被告依據上開契約應按月攤還本金伍仟伍佰伍拾陸元（被告先行支付原告玖
      仟元之開辦費，取得正常履約條件下之分一年六個月十八期攤還本金而無需再
      負擔利息或違約金之期限利益）。距料被告自九十二年四月二十五日起，即未
      依約履行清償，依據上開契約第八條第一項第一款及第五條之約定，上開債務
      已視為全部到期並應支付年息百分之十五計算之延遲利息。
    又按鄭君於九十一年九月二十五日向原告申請信用卡VISA普通卡，約定如未於
      每月繳款截止日前付清當期最低應繳金額者，應依原告所定之國際信用卡約定
      條款第十五條第三、四項之定型化約款，計付循環信用利息及違約金。距料被
      告自九十二年六月起即未依約繳款，依上開約定條款第二十一條第一項第三款
      及第二十二條第一項之約定，全部債務視為到期。
    末按前開三筆借款依約已全部視為到期，鄭君尚有本金參拾萬伍仟捌佰捌拾肆
      元及如附表一所示之利息、違約金未給付。
  (2)寅○○部份：
    按趙君於九十一年十二月二十四日與原告簽定金來轉現金卡融資契約，約定自
      九十一年十二月三十日起至九十二年十二月三十日止，被告依據上開契約於原
      告銀行活期儲蓄存款帳號第00000000000號帳戶內循環動用額度上限為柒萬元
      之借款，利息按一四點七七五計算之利息，按月於每月二十日計算一次，並滾
      入原本計息，本筆借款被告自九十三年二月二十一日起即未依約清償。
    次按趙君於九十二年月日與原告簽定樂透貸小額信用貸款契約，並據以借得壹
      拾萬元，依約定自九十二年八月十四日起至九十三年八月十四日止，被告依據
      上開契約應按月攤還本金捌仟參佰參拾參元（被告先行支付原告仟元之開辦費
      ，取得正常履約條件下之分一年十二期攤還本金而無需再負擔利息或違約金之
      期限利益）。距料被告自九十二年十一月十五日起，即未依約履行清償，依據
      上開契約第八條第一項第一款及第五條之約定，上開債務已視為全部到期並應
      支付年息百分之十五計算之延遲利息。
    又按趙君於九十一年七月二十五日向原告申請信用卡VISA普通卡，約定如未於
      每月繳款截止日前付清當期最低應繳金額者，應依原告所定之國際信用卡約定
      條款第十五條第三、四項之定型化約款，計付循環信用利息及違約金。距料被
      告自九十二年十二月起即未依約繳款，依上開約定條款第二十一條第一項第三
      款及第二十二條第一項之約定，全部債務視為到期。
    末按前開三筆借款依約已全部視為到期，趙君尚有本金貳拾壹萬柒仟參佰壹拾
      參元及如附表二所示之利息、違約金未給付。
  (3)乙○○部份：
    按史君於九十二年三月六日與原告簽定金來轉現金卡融資契約，約定自九十二
      年三月三十一日起至九十三年三月三十一日止，被告依據上開契約於原告銀行
      活期儲蓄存款帳號第00000000000號帳戶內循環動用額度上限為壹拾萬元之借
      款，利息按一四點六二五計算之利息，按月於每月二十日計算一次，並滾入原
      本計息，本筆借款被告自九十二年十一月二十一日起即未依約清償。
    次按史君於九十二年三月六日與原告簽定樂透貸小額信用貸款契約，並據以借
      得壹拾萬元，依約定自九十二年三月三十一日起至九十三年三月三十一日止，
      被告依據上開契約應按月攤還本金捌仟參佰參拾參元（被告先行支付原告陸仟
      元之開辦費，取得正常履約條件下之分一年十二期攤還本金而無需再負擔利息
      或違約金之期限利益）。距料被告自九十二年七月一日起，即未依約履行清償
      ，依據上開契約第八條第一項第一款及第五條之約定，上開債務已視為全部到
      期並應支付年息百分之十五計算之延遲利息。
    又按史君於九十二年三月六日向原告申請信用卡VISA普通卡，約定如未於每月
      繳款截止日前付清當期最低應繳金額者，應依原告所定之國際信用卡約定條款
      第十五條第三、四項之定型化約款，計付循環信用利息及違約金。距料被告自
      九十二年九月起即未依約繳款，依上開約定條款第二十一條第一項第三款及第
      二十二條第一項之約定，全部債務視為到期。
    末按前開三筆借款依約已全部視為到期，被告尚有本金貳拾柒萬壹仟陸佰捌拾
      陸元及如附表三所示之利息、違約金未給付。
  (4)午○○部份：
    按蘇君於九十二年三月五日與原告簽定金來轉現金卡融資契約，約定自九十二
      年三月十八日起至九十三年三月十八日止，被告依據上開契約於原告銀行活期
      儲蓄存款帳號第00000000000號帳戶內循環動用額度上限為陸萬元之借款，利
      息按一四點六二五計算之利息，按月於每月二十日計算一次，並滾入原本計息
      ，本筆借款被告自九十三年二月二十一日起即未依約清償。
    次按蘇君於九十二年三月七日與原告簽定樂透貸小額信用貸款契約，並據以借
      得陸萬元，依約定自九十二年三月十八日起至九十三年三月十八日止，被告依
      據上開契約應按月攤還本金伍仟元（被告先行支付原告參仟陸佰元之開辦費，
      取得正常履約條件下之分一年十二期攤還本金而無需再負擔利息或違約金之期
      限利益）。距料被告自九十二年九月十九日起，即未依約履行清償，依據上開
      契約第八條第一項第一款及第五條之約定，上開債務已視為全部到期並應支付
      年息百分之十五計算之延遲利息。
    又按蘇君於九十二年三月七日向原告申請信用卡VISA普通卡，約定如未於每月
      繳款截止日前付清當期最低應繳金額者，應依原告所定之國際信用卡約定條款
      第十五條第三、四項之定型化約款，計付循環信用利息及違約金。距料被告自
      九十二年十月起即未依約繳款，依上開約定條款第二十一條第一項第三款及第
      二十二條第一項之約定，全部債務視為到期。
    末按前開三筆借款依約已全部視為到期，蘇君尚有本金壹拾貳萬伍仟伍佰柒拾
      參元及如附表四所示之利息、違約金未給付。
  (5)丙○○部份：
    按李君於九十二年一月二十一日與原告簽定金來轉現金卡融資契約，約定自九
      十二年一月三十日起至九十三年一月三十日止，被告依據上開契約於原告銀行
      活期儲蓄存款帳號第00000000000號帳戶內循環動用額度上限為陸萬元之借款
      ，利息按一四點六二五計算之利息，按月於每月二十日計算一次，並滾入原本
      計息，本筆借款被告自九十二年十一月二十一日起即未依約清償。
    次按李君於九十二年一月二十一日與原告簽定樂透貸小額信用貸款契約，並據
      以借得陸萬元，依約定自九十二年一月三十日起至九十三年一月三十日止，被
      告依據上開契約應按月攤還本金伍仟元（被告先行支付原告參仟陸佰元之開辦
      費，取得正常履約條件下之分一年十二期攤還本金而無需再負擔利息或違約金
      之期限利益）。距料被告自九十二年七月一日起，即未依約履行清償，依據上
      開契約第八條第一項第一款及第五條之約定，上開債務已視為全部到期並應支
      付年息百分之十五計算之延遲利息。
    又按李君於九十二年一月二十一日向原告申請信用卡VISA普通卡，約定如未於
      每月繳款截止日前付清當期最低應繳金額者，應依原告所定之國際信用卡約定
      條款第十五條第三、四項之定型化約款，計付循環信用利息及違約金。距料被
      告自九十二年八月起即未依約繳款，依上開約定條款第二十一條第一項第三款
      及第二十二條第一項之約定，全部債務視為到期。
    末按前開三筆借款依約已全部視為到期，李君尚有本金壹拾伍萬玖仟壹佰參拾
      參元及如附表五所示之利息、違約金未給付。
  (6)丁○○部份：
    按被告於九十二年一月二十一日與原告簽定金來轉現金卡融資契約，約定自九
      十二年一月三十日起至九十三年一月三十日止，被告依據上開契約於原告銀行
      活期儲蓄存款帳號第00000000000號帳戶內循環動用額度上限為伍萬元之借款
      ，利息按一四點六二五計算之利息，按月於每月二十日計算一次，並滾入原本
      計息，本筆借款被告自九十三年二月二十一日起即未依約清償。
    次按被告於九十二年一月二十一日向原告申請信用卡VISA普通卡，約定如未於
      每月繳款截止日前付清當期最低應繳金額者，應依原告所定之國際信用卡約定
      條款第十五條第三、四項之定型化約款，計付循環信用利息及違約金。距料被
      告自九十二年十一月起即未依約繳款，依上開約定條款第二十一條第一項第三
      款及第二十二條第一項之約定，全部債務視為到期。
    末按前開二筆借款依約已全部視為到期，被告尚有本金壹拾萬壹仟捌佰陸拾捌
      元及如附表六所示之利息、違約金未給付。
  (7)壬○○部份：
    按被告於九十二年一月二十三日與原告簽定樂透貸小額信用貸款契約，並據以
      借得壹拾伍萬元，依約定自九十二年一月二十九日起至九十三年七月二十九日
      止，被告依據上開契約應按月攤還本金捌仟參佰參拾參元（被告先行支付原告
      壹萬參仟伍佰元之開辦費，取得正常履約條件下之分一年六個月十八期攤還本
      金而無需再負擔利息或違約金之期限利益）。距料被告自九十二年九月三十日
      起，即未依約履行清償，依據上開契約第八條第一項第一款及第五條之約定，
      上開債務已視為全部到期並應支付年息百分之十五計算之延遲利息。
    次按被告於九十二年一月十四日向原告申請信用卡VISA金卡，約定如未於每月
      繳款截止日前付清當期最低應繳金額者，應依原告所定之國際信用卡約定條款
      第十五條第三、四項之定型化約款，計付循環信用利息及違約金。距料被告自
      九十二年八月起即未依約繳款，依上開約定條款第二十一條第一項第三款及第
      二十二條第一項之約定，全部債務視為到期。
    末按前開二筆借款依約已全部視為到期，被告尚有本金貳拾貳萬參仟肆佰肆拾
      玖元及如附表七所示之利息、違約金未給付。
  (8)巳○○部份：
    按被告於九十一年十一月二十八日與原告簽定樂透貸小額信用貸款契約，並據
      以借得壹拾伍萬元，依約定自九十一年十一月二十九日起至九十三年十一月二
      十九日止，被告依據上開契約應按月攤還本金陸仟貳佰伍拾元（被告先行支付
      原告貳萬貳仟伍佰元之開辦費，取得正常履約條件下之分二年二十四期攤還本
      金而無需再負擔利息或違約金之期限利益）。距料被告自九十二年六月三十日
      起，即未依約履行清償，依據上開契約第八條第一項第一款及第五條之約定，
      上開債務已視為全部到期並應支付年息百分之十五計算之延遲利息。
    次按被告於九十一年十一月二十八日向原告申請信用卡VISA金卡，約定如未於
      每月繳款截止日前付清當期最低應繳金額者，應依原告所定之國際信用卡約定
      條款第十五條第三、四項之定型化約款，計付循環信用利息及違約金。距料被
      告自九十二年九月起即未依約繳款，依上開約定條款第二十一條第一項第三款
      及第二十二條第一項之約定，全部債務視為到期。
    末按前開二筆借款依約已全部視為到期，被告尚有本金貳拾伍萬柒仟捌佰參拾
      元及如附表八所示之利息、違約金未給付。
  (9)癸○○部份：
    被告於九十一年十月二日與原告簽定樂透貸小額信用貸款契約，並據以借得壹
      拾萬元，依約定自九十一年十月八日起至九十二年十月八日止，被告依據上開
      契約應按月攤還本金捌仟參佰參拾參元（被告先行支付原告陸仟元之開辦費，
      取得正常履約條件下之分一年十二期攤還本金而無需再負擔利息或違約金之期
      限利益）。距料被告自九十二年四月九日起，即未依約履行清償，依據上開契
      約第八條第一項第一款及第五條之約定，上開債務已視為全部到期並應支付年
      息百分之十五計算之延遲利息。
    次按被告於九十一年十月二日向原告申請信用卡VISA普通卡，約定如未於每月
      繳款截止日前付清當期最低應繳金額者，應依原告所定之國際信用卡約定條款
      第十五條第三、四項之定型化約款，計付循環信用利息及違約金。距料被告自
      九十二年七月起即未依約繳款，依上開約定條款第二十一條第一項第三款及第
      二十二條第一項之約定，全部債務視為到期。
    末按前開二筆借款依約已全部視為到期，被告尚有本金捌萬肆佰玖拾陸元及如
      附表九所示之利息、違約金未給付。
  (10)丑○○部份：
    按被告於九十一年十二月二十四日與原告簽定樂透貸小額信用貸款契約，並據
      以借得壹拾伍萬元，依約定自九十一年十二月三十日起至九十三年六月三十日
      止，被告依據上開契約應按月攤還本金捌仟參佰參拾參元（被告先行支付原告
      壹萬參仟伍佰元之開辦費，取得正常履約條件下之分一年六個月十八期攤還本
      金而無需再負擔利息或違約金之期限利益）。距料被告自九十二年七月三十一
      日起，即未依約履行清償，依據上開契約第八條第一項第一款及第五條之約定
      ，上開債務已視為全部到期並應支付年息百分之十五計算之延遲利息。
    又按被告於九十一年十二月二十四日向原告申請信用卡VISA金卡，約定如未於
      每月繳款截止日前付清當期最低應繳金額者，應依原告所定之國際信用卡約定
      條款第十五條第三、四項之定型化約款，計付循環信用利息及違約金。距料被
      告自九十二年九月起即未依約繳款，依上開約定條款第二十一條第一項第三款
      及第二十二條第一項之約定，全部債務視為到期。
    末按前開二筆借款依約已全部視為到期，被告尚有本金貳拾肆萬參仟參佰陸拾
      貳元及如附表十所示之利息、違約金未給付。
  (十一)己○○部份：
    按被告於九十二年一月二十七日與原告簽定樂透貸小額信用貸款契約，並據以
      借得貳拾萬元，依約定自九十二年一月二十八日起至九十三年一月二十八日止
      ，被告依據上開契約應按月攤還本金壹萬陸仟陸佰陸拾柒元（被告先行支付原
      告壹萬貳仟元之開辦費，取得正常履約條件下之分一年十二期攤還本金而無需
      再負擔利息或違約金之期限利益）。距料被告自九十二年四月二十九日起，即
      未依約履行清償，依據上開契約第八條第一項第一款及第五條之約定，上開債
      務已視為全部到期並應支付年息百分之十五計算之延遲利息。
    次按被告於九十二年一月二十七日向原告申請信用卡VISA金卡，約定如未於每
      月繳款截止日前付清當期最低應繳金額者，應依原告所定之國際信用卡約定條
      款第十五條第三、四項之定型化約款，計付循環信用利息及違約金。距料被告
      自九十二年六月起即未依約繳款，依上開約定條款第二十一條第一項第三款及
      第二十二條第一項之約定，全部債務視為到期。
    末按前開二筆借款依約已全部視為到期，被告尚有本金貳拾陸萬貳仟貳佰貳拾
      參元及如附表十一所示之利息、違約金未給付。
  (十二)辛○○部份：
    按被告於九十二年二月二十七日與原告簽定樂透貸小額信用貸款契約，並據以
      借得捌萬元，依約定自九十二年三月六日起至九十四年三月六日止，被告依據
      上開契約應按月攤還本金參仟參佰參拾參元（被告先行支付原告壹萬貳仟元之
      開辦費，取得正常履約條件下之分二年二十四期攤還本金而無需再負擔利息或
      違約金之期限利益）。距料被告自九十二年六月七日起，即未依約履行清償，
      依據上開契約第八條第一項第一款及第五條之約定，上開債務已視為全部到期
      並應支付年息百分之十五計算之延遲利息。
    次被告於九十二年二月二十七日向原告申請信用卡VISA普通卡，約定如未於每
      月繳款截止日前付清當期最低應繳金額者，應依原告所定之國際信用卡約定條
      款第十五條第三、四項之定型化約款，計付循環信用利息及違約金。距料被告
      自九十二年七月起即未依約繳款，依上開約定條款第二十一條第一項第三款及
      第二十二條第一項之約定，全部債務視為到期。
    末按前開二筆借款依約已全部視為到期，被告尚有本金壹拾肆萬陸仟柒佰伍拾
      肆元及如附表十二所示之利息、違約金未給付。
  (十三)卯○○（原名蔡志鴻）部份：
    按被告於九十一年十月三日向原告申請信用卡VISA普通卡，約定如未於每月繳款
    截止日前付清當期最低應繳金額者，應依原告所定之國際信用卡約定條款第十五
    條第三、四項之定型化約款，計付循環信用利息及違約金。距料被告自九十二年
    三月起即未依約繳款，依上開約定條款第二十一條第一項第三款及第二十二條第
    一項之約定，全部債務視為到期。被告尚有本金壹拾萬貳佰陸拾柒元及如附表十
    三所示之利息、違約金未給付。
  (十四)戊○○部份：
    按被告於九十一年十一月二十一日與原告簽定金來轉現金卡融資契約，約定自九
    十一年十二月十三日起至九十二年十二月十三日止，被告依據上開契約於原告銀
    行活期儲蓄存款帳號第00000000000號帳戶內循環動用額度上限為陸萬元之借款
    ，利息按一四點七七五計算之利息，按月於每月二十日計算一次，並滾入原本計
    息，本筆借款被告自九十二年十二月二十一日起即未依約清償。前開借款依約全
    部視為到期，被告尚有本金伍萬參仟壹佰肆拾伍元及如附表十四所示之利息未給
    付。
  (十五)子○○部份：
    按被告於九十二年一月十四日向原告申請信用卡VISA普通卡，約定如未於每月繳
    款截止日前付清當期最低應繳金額者，應依原告所定之國際信用卡約定條款第十
    五條第三、四項之定型化約款，計付循環信用利息及違約金。距料被告自九十二
    年六月起即未依約繳款，依上開約定條款第二十一條第一項第三款及第二十二條
    第一項之約定，全部債務視為到期。被告尚有本金柒萬玖仟零參元及如附表十五
    所示之利息、違約金未給付。
  (十六)並聲明：如主文第一項所示。訴訟費用由被告負擔。
二、被告均未於言詞辯論期日到場，亦未提出準備書狀作何聲明或陳述，核無民事訴
    訟法第三百八十六條各款所列情形，爰依原告之聲請，由其一造辯論而為判決。
三、原告主張之事實，已據其提出與所述相符之金來轉現金卡申請書、樂透貸小額信
    用貸款契約、國際信用卡契約、信用卡消費交易明細表及帳欠餘額明細表多份，
    為證，應認原告之主張為真正。
四、原告依據借款返還請求權提起本訴，請求被告分別給付附表一至十五所示本金、
    利息、違約金，合於法律規定，應予准許。再者，原告對於個別被告勝訴金額均
    未逾五十萬元，應依職權宣告假執行。
五、綜上所論，原告之訴為有理由，依民事訴訟法第八十五條第一項但書、第三百八
    十五條第一項前段、第三百八十九條第一項第五款，判決如主文。（一、二審訴
    訟費用係指法院所收取費用與送達費用，不含律師費等費用。）
中　　　華　　　民　　　國　　九十三　　年　　　六　　　月　　 十七 　　日
                                    民事第二庭法官    吳燁山
右為正本係照原本作成。
如對本判決不服，應於送達後廿日內，向本院提出上訴狀（應按對方人數提出影本，
免附郵票）。並按民事訴訟法第七十七條之十六、之十三、台灣高等法院九十二年八
月六日（九二）院田文公字第０三０二八號函（逾十萬元之部分，均提高十分之一之
裁判費）繳納上訴費；計算公式可自司法院網站之「民事事件新制徵收費用標準」閱
覽、下載。
中　　　華　　　民　　　國　　九十三　　年　　　六　　　月　　 十七 　　日
                                            書記官    柯月英
